【裁判字號】    89,易,286
【裁判日期】    890131
【裁判案由】    竊盜
【裁判全文】
臺灣高雄地方法院刑事判決                          八十九年度易字第二八六號
    公  訴  人  臺灣高雄地方法院檢察署檢察官
    被      告  甲○○
右列被告因竊盜案件，經檢察官提起公訴（八十八年度偵字第二四六○六號），本院
判決如左：
    主  文
甲○○竊盜，處拘役參拾日，緩刑貳年。
    事  實
一、甲○○意圖為自己不法之所有，於民國八十八年四月六日十二時三十分許，在高
    雄縣鳳山市○○路自來水公司營業處前，趁周育瑛進入該營業處繳付水費之際，
    隨手竊取周育瑛所有置於機車前置物籃內之摩托羅拉廠牌行動電話乙具，得手後
    ，旋即騎車離去。嗣經周育瑛循線查獲，並報警處理。
二、案經周育瑛訴由高雄縣警察局鳳山分局報請臺灣高雄地方法院檢察署檢察官偵查
    起訴。
    理  由
一、訊據被告甲○○固坦認於右揭時間曾至上開自來水公司營業處繳付水費之事實，
    惟矢口否認有何竊盜犯行，辯稱：伊並未拿告訴人周育瑛所有之行動電話云云。
    然查，告訴人周育瑛就其上開遭竊及如何查獲被告之事實於警訊及偵查中均指述
    甚詳。而參以告訴人與被告間並不相識，更無任何怨隙可言，二人僅因同時地繳
    付水費而有一面之緣，若非告訴人確有親眼目賭被告上開竊盜犯行，衡常要無就
    被告於案發當日之穿著及攜一男孩等節，均得以指述明確之理，堪認告訴人於警
    、偵訊中之指述應屬事實，而非蓄意誣陷之詞。況被告於偵查及本院調查程序中
    均自承：伊曾於警訊中表示願賠償告訴人之損失等語，倘被告所辯為真，被告既
    自認並無為任何竊盜犯行，而事涉刑事責任，何以其願於告訴人指述歷歷之情形
    下，以賠償之方式解決糾紛，卻不循司法程序還其清白，益足徵被告顯有事後規
    避責任之意甚明。雖被告辯稱：伊係因在上班，心想花錢消災，怕麻煩，所以願
    賠償告訴人云云，然本件既事涉刑事責任，一般人當力求澄清始符常情，絕無願
    無故承擔竊盜罪名之可能，是被告所辯云云實難憑信。綜上，被告所辯顯係事後
    卸責之詞，不足採信，本件事證明確，被告右揭竊盜犯行洵堪認定，應依法論科
    。
二、核被告上開竊取行動電話之行為，係犯刑法第三百二十條第一項之竊盜罪。爰審
    酌被告並無任何前科，有台灣高雄地方法院檢察署刑案資料查註紀錄表及本院被
    告全國前案紀錄表可按，素行尚稱良好，所竊取上開行動電話之價值市價約為新
    台幣五千元，此經被害人周育瑛於警訊中指訴在卷，惟犯後極力否認犯行等一切
    情狀，量處如主文所示之刑，以資懲儆。至公訴意旨具體求刑判處被告有期徒刑
    二月，本院認綜依上情尚嫌過重，應處以如主文所示之刑為適當，併此敘明。查
    被告前未曾受有期徒刑以上刑之宣告，此有上開刑案資料查註紀錄表及全國前案
    紀錄表在卷可按，其因一時失慮，致觸犯本案犯行，且所竊得之行動電話價值不
    高，經此刑之教訓，自當知所警惕，而無再犯之虞，本院綜核各情，認前開對其
    刑之宣告，以暫不執行為適當，爰併宣告緩刑二年，以啟自新。
據上論斷，應依刑事訴訟法第二百九十九條第一項前段、刑法第三百二十條第一項、
第七十四條第一款、罰金罰鍰提高標準條例第一條前段，判決如主文。
本案經檢察官李靜文到庭執行職務
中      華      民      國    八十九    年    一      月    三十一      日
                              臺灣高雄地方法院刑事第三庭
                                        法  官  王  美  玲
右正本證明與原本無異。
如不服本判決，應於判決送達後十日內，向本院提出上訴狀。
                                        書記官  楊  真  芬
中      華      民      國    八十九    年    一      月    三十一      日
附錄本判決論罪之法條：
刑法第三百二十條第一項
意圖為自己或第三人不法之所有，而竊取他人之動產者，為竊盜罪，處五年以下有期
徒刑、拘役或五百元以下罰金。


司法院資訊處製作；財團法人民間司法改革基金會備份。
